【裁判字號】    97,訴,1316
【裁判日期】    970930
【裁判案由】    毒品危害防制條例
【裁判全文】
臺灣基隆地方法院刑事判決              97年度訴字第1316號
公  訴  人  臺灣基隆地方法院檢察署檢察官
被      告  乙○○
                    （另案於臺灣基隆監獄執行）
上列被告因違反毒品危害防制條例案件，經檢察官提起公訴（97
年度毒偵字第1994號），被告為有罪之陳述，本院合議庭裁定由
受命法官獨任以簡式審判程序進行審理，並判決如下：
    主  文
乙○○施用第一級毒品，處有期徒刑捌月。
    事  實
一、乙○○前因施用毒品案件，經觀察、勒戒後，認無繼續施用
    毒品之傾向，於民國89年12月29日出所，並由臺灣基隆地方
    法院檢察署檢察官於89年12月26日以89年度毒偵字第2038、
    2349號為不起訴處分確定；於前次觀察勒戒執行完畢5 年後
    ，復因施用毒品案件，經觀察、勒戒後，認無繼續施用毒品
    之傾向，於96年3 月26日出所，並由臺灣基隆地方法院檢察
    署檢察官於96年3 月22日以95年度毒偵字第1866號、96年度
    毒偵字第617 號為不起訴處分確定。
二、乙○○猶不思戒除毒癮，基於施用第一級毒品海洛因、第二
    級毒品甲基安非他命之犯意，於97年7 月1 日上午10、11時
    許，在臺北縣萬里鄉○○路57號住處，將海洛因及甲基安非
    他命混合後置入玻璃球燒烤吸食煙霧之方式，同時施用第一
    級毒品海洛因、第二級毒品甲基安非他命1 次。嗣於97年7
    月1 日下午3 時50分許，在臺北縣石門鄉臺二線30K 處前，
    因毒品通緝案件為警緝獲，經其同意採集尿液送驗，結果呈
    甲基安非他命及嗎啡陽性反應，始悉上情。
三、案經臺北縣政府警察局金山分局報請臺灣基隆地方法院檢察
    署檢察官偵查起訴。
    理  由
一、查本件被告乙○○所犯者非為死刑、無期徒刑、最輕本刑為
    3 年以上有期徒刑之罪或高等法院管轄第一審案件，其於準
    備程序進行中，先就被訴事實為有罪之陳述，經告知其簡式
    審判程序之旨，並聽取公訴人、被告之意見後，本院業已依
    刑事訴訟法第273 條之1 第1 項之規定，裁定由受命法官獨
    任以簡式審判程序進行本案之審理。
二、上揭事實，業據被告乙○○於本院準備程序、審理時坦承不
    諱，而被告為警查獲後所採集之尿液檢體，經送請檢驗，結
    果呈嗎啡、甲基安非他命陽性反應，有臺灣檢驗科技股份有
    限公司濫用藥物尿液檢驗報告1 紙附卷可稽，足見被告自白
    施用第一級毒品海洛因、第二級毒品甲基安非他命之情節，
    與事實相符，應可採信。又被告有如本判決事實欄一所載施
    用毒品之前案紀錄，此有臺灣高等法院被告前案紀錄表附卷
    足憑，從而，被告於上開觀察勒戒執行完畢釋放後5 年內，
    ，再犯本件施用第一級毒品、第二級毒品之犯行，堪以認定
    。綜上所陳，本案事證明確，被告犯行堪可認定，應依法論
    科。
三、按海洛因、甲基安非他命係毒品危害防制條例第2 條第2 項
    第1 、2 款所定之第一級毒品、第二級毒品，被告予以施用
    ，核其所為，係犯毒品危害防制條例第10條第1 項之施用第
    一級毒品罪、同條第2 項之施用第二級毒品罪。其持有第一
    級毒品、第二級毒品之低度行為為施用第一級毒品、施用第
    二級毒品之高度行為所吸收，均不另論罪。查被告係以將海
    洛因、甲基安非他命混合同時施用之事實，業據被告陳明在
    卷，復查無其他可佐被告非同時施用上開毒品之積極證據，
    依「罪證有疑，利歸被告」之證據法則，應認被告此部分之
    陳述與事實相符。則被告以一施用毒品之行為，同時施用第
    一級毒品海洛因及第二級毒品甲基安非他命，觸犯構成要件
    不相同之罪名，為想像競合犯，應從一重之施用第一級毒品
    罪處斷（原起訴數罪併罰，業據公訴人當庭更正為想像競合
    犯）。按被告前因傷害案件，經本院以95年度易字第458 號
    判決判處有期徒刑3 月確定（嗣經減為有期徒刑1 月15日）
    ；復因施用毒品案件，經本院以97年度基簡字第25號簡易判
    決判處有期徒刑3 月確定，上揭2 罪，嗣經本院以97年度聲
    字第272 號裁定應執行有期徒刑4 月確定；又因毒品等案件
    ，經本院以96年度訴字第354 號判決判處應執行有期徒刑11
    月，上訴後，經臺灣高等法院以97年度上訴字第741 號判決
    上訴駁回確定。上揭各罪接續執行，指揮書執畢日期為98年
    8 月15日，此有臺灣高等法院被告前案紀錄表附卷可考。查
    被告所犯傷害罪部分，雖先於96年11月18日執行完畢，然被
    告所犯上揭施用毒品案件，既與傷害案件合併定應執行之刑
    ，且現執行中（不構成累犯），則被告所犯傷害案件即不得
    單獨認已執行完畢。公訴人以被告所犯上揭傷害案件已執行
    完畢，被告於有期徒刑之執行完畢後5 年以內故意再犯本件
    有期徒刑以上之罪，為累犯應加重其刑，容有誤認。爰審酌
    被告犯罪之動機、吸食頻率、曾有施用毒品之前科仍不知戒
    除，惟犯罪後坦承犯行，且所犯之施用毒品犯行乃戕害自己
    身心健康，並未危及他人等一切情狀，量處如主文所示之刑
    。
據上論斷，應依刑事訴訟法第273 條之1 第1 項、第299 條第1
項前段，毒品危害防制條例第10條第1 項、第2 項，刑法第11條
前段、第55條，判決如主文。
本案經檢察官甲○○到庭執行職務。
中    華    民    國    97    年    9    月     30    日
                  刑事第二庭法  官  黃梅淑
以上正本證明與原本無異。
如不服本判決應於收受本判決後10日內向本院提出上訴書狀，其
未敘述上訴理由者，並得於提起上訴後10日內向本院補提理由書
狀（均須按他造當事人之人數附繕本。）「切勿逕送上級法院」
中    華    民    國    97    年    9     月    30    日
                            書記官  盧鏡合
附錄論罪法條：
毒品危害防制條例第10條
施用第一級毒品者，處 6 月以上 5 年以下有期徒刑。
施用第 2級毒品者，處3 年以下有期徒刑。


司法院資訊處製作；財團法人民間司法改革基金會備份。
